【裁判字號】    98,易,282
【裁判日期】    980414
【裁判案由】    竊盜
【裁判全文】
臺灣屏東地方法院刑事判決               98年度易字第282號
公  訴  人  臺灣屏東地方法院檢察署檢察官
被      告  甲○○
上列被告因竊盜案件，經檢察官提起公訴（98年度偵緝字第59號
），嗣被告於本院準備程序進行中先就被訴事實為有罪之陳述，
本院告知被告簡式審判程序之旨，並聽取當事人之意見後，裁定
改由受命法官獨任依簡式審判程序審理，判決如下：
    主  文
甲○○共同攜帶兇器踰越牆垣竊盜，未遂，累犯，處有期徒刑捌
月。扣案之十字螺絲起子壹支沒收。
    事  實
一、甲○○前因竊盜案件，經臺灣高雄地方法院以92年度易字第
    1728號判決處有期徒刑6 月確定，而於民國94年2 月12日縮
    刑期滿執行完畢，又因違反毒品危害防制條例案件，經本院
    以95年度訴字第313 號判決處有期徒刑1 年4 月確定，而於
    96年7 月12日縮刑期滿執行完畢。詎其仍不知悔改，意圖為
    自己不法之所有，於96年12月31日下午3 時40分許，與張明
    進（業經本院以97年度易字414 號判決確定）基於竊盜之犯
    意聯絡，由甲○○騎乘車牌號碼522-CDA 號重機車搭載張明
    進，至址設於屏東縣屏東市○○里○○○路12號之臺灣皮包
    公司舊廠房前，責由張明進先行翻爬踰越該廠房之圍牆入內
    ，將該廠房之門打開，讓甲○○進入上開廠房內，再共同以
    張明進所有之客觀上得以危害人生命、身體及安全，可供兇
    器使用之十字螺絲起子1 支，拆卸臺灣皮包公司所有、由王
    金美管領之裝設在上開廠房之鋁窗框條共18支（價值約新臺
    幣2,000 元），而著手竊取之；惟渠等尚未及將拆卸下來之
    鋁窗框條綑綁或攜出廠外，置於自己實力支配下之前，即於
    同日下午4 時30分許，為到場之警員當場查獲，甲○○聞聲
    逃逸，張明進則因逃避不及為警員當場逮捕，並在上開廠房
    內扣得鋁窗框條18支（已發還王金美）及渠等用以行竊之上
    開十字螺絲起子1 支，乃查知上情。
二、案經屏東縣政府警察局屏東分局報告臺灣屏東地方法院檢察
    署檢察官偵查起訴。
    理  由
一、本案被告甲○○所犯竊盜案件，並非法定刑為死刑、無期徒
    刑或最輕本刑3 年以上有期徒刑之罪，亦非高等法院管轄第
    一審之案件，而被告於本院準備程序中就被訴事實為有罪之
    陳述，本院合議庭乃裁定由受命法官獨任進行簡式審判程序
    。又簡式審判程序之證據調查，依刑事訴訟法第273 條之2
    規定，不受同法第159 條第1 項審判外陳述排除之限制，再
    被告對於卷內之各項證據，亦不爭執證據能力，故卷內所列
    之各項證據，自得作為證據，先予敘明。
二、上開犯罪事實，業經被告坦承不諱，核與證人即共犯張明進
    於警偵訊、證人即被害人王金美於警詢證述之情節相符，並
    有偵查報告、扣押筆錄、扣押物品目錄表、贓物認領保管單
    各1 份、查獲現場相片等在卷可稽（見警卷第3 至13、15、
    23至26頁、97年度偵字第290 號卷第6 、7 、16、17頁），
    復有扣案之上開十字螺絲起子可佐，被告自白顯與事實相符
    ，堪可採信。本件事證明確，應予依法論科。
三、按刑法第321 條第1 項第3 款之攜帶兇器竊盜罪，係以行為
    人攜帶兇器竊盜為其加重條件，此所謂兇器，其種類並無限
    制，凡客觀上足對人之生命、身體、安全構成威脅，具有危
    險性之兇器均屬之，且祇須行竊時攜帶此種具有危險性之兇
    器為已足，並不以攜帶之初有行兇之意圖為必要（最高法院
    79年度台上字第5253號判例意旨參照）。查被告與共犯張明
    進用以行竊之十字螺絲起子，為金屬製品，質地堅硬尖銳，
    有照片1 幀附卷可考（見警卷第26、27頁），足見若持之對
    人攻擊，對人之生命、身體、安全應具有危險性，自屬兇器
    無疑。本件被告與共犯張明進攜帶上開十字螺絲起子、翻越
    圍牆進入上開廠房內，著手竊取被害人臺灣皮包公司所有之
    鋁窗框條，惟尚未得手即被查獲，核被告所為，係犯刑法第
    321 條第2 項、第1 項第3 款、第2 款之攜帶兇器踰越牆垣
    竊盜未遂罪，應依刑法第25條第2 項規定減輕其刑；公訴意
    旨漏未斟酌被告與共犯張明進將前開鋁窗框條拆下後，尚未
    攜出工廠外，亦未予以綑綁，置於自己實力支配之下，即其
    竊盜犯行並未得手之事實，而認被告應依刑法第321 條第1
    項第3 款之攜帶兇器竊盜既遂罪處斷，尚有未洽，惟因仍適
    用同一法條，故不生變更起訴法條之問題（最高法院72年度
    台上字第4800號判決參照），附此敘明。又被告與張明進2
    人間就前揭犯行，有犯意聯絡及行為分擔，為共同正犯。次
    查被告前有如起訴書犯罪事實欄所示之科刑及執行情形，有
    臺灣高等法院被告前案紀錄表附卷足憑，其於刑之執行完畢
    後5 年內，故意再犯本件有期徒刑之罪，為累犯，應依刑法
    第47條第1 項規定加重其刑，並依法先加重後減輕之。爰審
    酌被告之智識程度、素行，本件犯罪之動機、目的、手段、
    造成之損害，其竊盜犯行尚未達既遂程度，事後坦承犯行、
    態度尚稱良好等一切情狀，量處如主文所示之刑。末按共同
    正犯因相互間利用他方之行為，以遂行其犯意之實現，本於
    責任共同之原則，共同正犯應對所參與犯罪之全部事實負責
    ，有關從刑之沒收部分，雖他共同正犯所有之物，亦應於其
    本身所處主刑之後，併為沒收之諭知（最高法院92年度台上
    字第7050號判決意旨可資參照），本件扣案之十字螺絲起子
    1 支係共同正犯張明進所有，與被告共同犯本案所用之物，
    為被告所供認（見本院卷第28頁），自應依刑法第38條第1
    項第2 款規定宣告沒收。
據上論斷，應依刑事訴訟法第284 條之1 、第273 條之1 第1 項
、第299 條第1 項前段，刑法第28條、第321 條第2 項、第1 項
第2 款、第3 款、第25條第2 項、第47條第1 項、第38條第1 項
第2 款，判決如主文。
本案經檢察官廖華君到庭執行職務。
中    華    民    國    98    年    4     月    14    日
                  刑事第五庭  法  官  陳秀慧
以上正本證明與原本無異。
如不服本判決應於收受判決後10日內向本院提出上訴書狀，並應
敘述具體理由；其未敘述上訴理由者，應於上訴期間屆滿後20日
內向本院補提理由書（均須按他造當事人之人數附繕本）「切勿
逕送上級法院」。
中    華    民    國    98    年    4     月    14    日
                              書記官  溫訓暖
附錄本判決論罪科刑法條：
刑法第321 條第1 項第2 、3 款、第2 項
犯竊盜罪而有左列情形之一者，處6 月以上、5 年以下有期徒刑
：
二  毀越門扇、牆垣或其他安全設備而犯之者。
三  攜帶兇器而犯之者。
前項之未遂犯罰之。


司法院資訊處製作；財團法人民間司法改革基金會備份。
